臺灣臺北地方法院小額民事判決
111年度北小字第2294號
原      告  臺灣土地銀行股份有限公司

法定代理人  何英明  
訴訟代理人  楊尚樺  
被      告  黃秋樺  
上列當事人間請求返還借款事件，於中華民國111年6月24日言詞
辯論終結，本院判決如下︰
    主      文
被告應給付原告新臺幣壹拾萬元，及自民國一百一十一年三月二
十五日起至清償日止，按週年利率百分之一點八四五計算之利息
，暨自民國一百一十一年四月二十六日起至清償日止，其逾期在
六個月以內部份，按上開利率百分之十，逾期超過六個月以上者
，按上開利率百分之二十計收違約金。
訴訟費用新臺幣壹仟元由被告負擔。
本判決得假執行。
    事實及理由
一、原告主張：兩造於民國110年6月17日簽訂借據，被告向原告
    借款新臺幣(下同)10萬元，約定借款期限自110年6月25日起
    至113年6月25日止，並依借據第3條、第7條第1項約定自撥
    款日起，前6個月按月計息，第7個月起再依年金法，按月平
    均攤還本息；利息由勞動部依嚴重性特殊傳染性肺炎勞工紓
    困貸款相關規定補貼1年之利息，被告應自撥款日第7個月起
    至第12個月依前開約定攤還本金，第13個月至第36個月攤還
    本金和利息，如逾期未繳，得依法催收及追償。又借據第7
    條第2項約定，如第7個月起，積欠本金達3個月者，勞動部
    即停止補貼利息，改依借據契約第6條約定計算遲延利息及
    違約金；並得依借據契約第14條（一）項約定，主張被告喪
    失期限利益，視為全部到期，償還全部借款。詎料被告未於
    撥款日後第7個月，即111年1月25日繳付應攤還之本金，迄
    今已積欠應攤還本金3個月，屢經催討無效。依約定，借款
    視為全部到期，應即償還全部借款，並自勞動部停止補貼利
    息之日，即111年3月25日起計算利息及自111年4月26日起計
    算違約金，爰依法提起本件訴訟等語。並聲明：如主文第1
    項所示。
二、被告則以：被告有欠原告錢，但準備要更生等語，資為抗辯
    。並聲明：原告之訴駁回。
三、經查，原告主張之事實，業據提出與其所述相符之借據、客
    戶往來明細查詢等件為證，並為被告所不爭執，自堪信原告
    主張之事實為真實。被告雖辯稱：伊準備要更生云云，惟按
    法院裁定開始更生程序後，對於債務人不得開始或繼續訴訟
    及強制執行程序，消費者債務清理條例第48條第2項本文定
    有明文，查本件被告尚未經法院裁定開始更生程序，揆諸前
    揭規定，則本案自得繼續訴訟程序，是被告前揭所辯，並不
    足採。惟如嗣後被告經法院裁定開始更生，原告仍應依更生
    程序行使其權利，併此敘明。
四、從而，原告依契約關係，請求被告給付如主文第1項所示，
    即屬有據，應予准許。
五、本件係就民事訴訟法第436 條之8 適用小額訴訟程序所為被
    告敗訴之判決，依同法第436 條之20規定，應依職權宣告假
    執行。
六、本件訴訟費用額，依後附計算書確定如主文所示金額。
中　　華　　民　　國　　111 　年　　7 　　月　　15　　日
　　　　　　　       臺北簡易庭　
　　　　　　　　　            法　    官　郭美杏
以上正本係照原本作成。
如不服本判決，須以違背法令為理由，應於判決送達後20日內向
本庭（臺北市○○○路0 段000 巷0 號）提出上訴狀。（須按他
造當事人之人數附繕本）。如委任律師提起上訴者，應一併繳納
上訴審裁判費。
中　　華　　民　　國　　111 　年　　7 　　月　　15　　日
            　　　　　　　　　書　記　官  林玗倩
附錄：
一、民事訴訟法第436 條之24第2 項：　　
　　對於小額程序之第一審裁判上訴或抗告，非以其違背法令為
    理由，不得為之。
二、民事訴訟法第436 條之25：　　
　　上訴狀內應記載上訴理由，表明下列各款事項：
    ㈠原判決所違背之法令及其具體內容。
    ㈡依訴訟資料可認為原判決有違背法令之具體事實。
三、民事訴訟法第436 條之32條第2 項：
　　第438 條至第445 條、第448 條至第450 條、第454 條、第
    455 條、第459 條、第462 條、第463 條、第468 條、第46
    9 條第1 款至第5 款、第471 條至第473 條及第475 條第1
    項之規定，於小額事件之上訴程序準用之。
計　　算　　書
項　　　　目             金　額（新臺幣）     　　備　註
第一審裁判費   　 　　   1,000元
合　　　　計　　　       1,000元